臺灣高等法院刑事裁定　　　　　　　 100年度交抗字第1237號
抗　告　人
即受處分人　聯祥交通有限公司
代　表　人　蒲盛松
上列抗告人因違反道路交通管理處罰條例案件，不服臺灣板橋地
方法院中華民國100年9月20日裁定（100年度交聲字第2989號）
，提起抗告，本院裁定如下：
    主  文
抗告駁回。
    理  由
一、原裁定略以：異議人即受處分人聯祥交通有限公司所有之36
    8-EF號營業用一般小客車，於民國100年6月18日12時11分許
    ，停放在新北市○○區○○路、中正路積穗加油站旁之事實
    ，為異議人所不爭執。又該路段繪製有紅色實線，表示禁止
    臨時停車，異議人確屬違規等情，復有新北市政府警察局中
    和第二分局於100年7月4日、100年8月4日分別以新北警中二
    交申字第1000023120號、第1000028177號函檢送之彩色採證
    照片暨現場照片共11張在卷可稽，另有舉發本案之員警陳亦
    新製作之受理違反交通管理事件被通知人申訴理由查詢表、
    臺北縣政府警察局中和分局交通分隊受理各類案件紀錄、臺
    北縣政府警察局公務電話紀錄各1紙在卷可考，違規事實已
    甚明確。異議人雖辯稱：該車停車時並未劃線，且該處劃線
    前並未公告云云。惟觀諸卷附之新北市政府交通局100年8月
    1 日北交工字第1000812239號函說明「有關本市中和區公所
    轉貴分局函查本市○○區○○路2段積穗加油站出口處禁止
    臨時停車紅線繪設時間一案，查該禁止臨時停車紅線係於10
    0年6月16日繪設，．．．。」暨所附完工照片，於照片中未
    見異議人之上述營業用車停於該處之跡象；及100年6月18日
    當日之採證暨現場照片，可見異議人當日停車地點之道路路
    面已繪設有紅色實線，而禁止臨時停車紅實線之設置係為考
    量路段實際條件及行車安全確不適停車所繪設，目的在禁止
    所有車輛於繪設該類標線路段上之任何停車行為，故其禁止
    停車之效力係擴及標線之左右兩側至路權範圍為止，禁停路
    段並無內外左右之分，是以該處自屬禁止臨時停車路段無訛
    ，異議人空言辯稱：伊停車時沒有劃設紅線云云，顯非事實
    ，故異議人前揭所辯，洵屬卸責之虛詞，無可採信。異議人
    所有之368-EF號營業用一般小客車，於前揭時、地，確有在
    禁止臨時停車處所停車之違規，堪予認定。原處分機關依道
    路交通管理處罰條例第56條第1項第1款規定裁處罰鍰新臺幣
    （下同）9百元，於法並無違，本件異議人之異議為無理由
    ，應予駁回。
二、抗告意旨則謂：原審未開庭即認定異議人違規，似嫌率斷，
    法官全面依警方說法，有違行政不可差別待遇原則，且未對
    異議人有利不利之事項均予斟酌，異議人另有證人可證其停
    放時並未劃紅線，且原審又未說明施工單位有移車施工後再
    將車移回之習慣，是原裁定顯有不當云云。
三、經查：
  (一)本件抗告人即受處分人聯祥交通有限公司所有之車牌號碼36
    8-EF號營業小客車，於100年6月18日中午12時11分許，違規
    停放於新北市○○區○○路、中正路積穗加油站旁紅色實線
    禁停區等情，有新北市政府警察局中和第二分局於100年7月
    4日、100年8月4日分別以新北警中二交申字第1000023120號
    、第1000028177號函檢送之彩色採證照片暨現場照片共11張
    在卷（原審卷第16-21頁）可稽，另有舉發本案之員警陳亦
    新製作之受理違反交通管理事件被通知人申訴理由查詢表（
    原審卷第14頁）、臺北縣政府警察局中和分局交通分隊受理
    各類案件紀錄（原審卷第15頁）、臺北縣政府警察局公務電
    話紀錄各1紙（原審卷第15頁反面）在卷可考，違規事實已
    甚明確。抗告人雖辯稱：該車停車時並未劃線，其有證人可
    證其停車時並未劃紅線云云，惟查：依新北市政府交通局10
    0 年8月1日北交工字第1000812239號函說明「有關本市中和
    區公所轉貴分局函查本市○○區○○路2段積穗加油站出口
    處禁止臨時停車紅線繪設時間一案，查該禁止臨時停車紅線
    係於100年6月16日繪設，．．．。」暨所附完工照片（原審
    卷第22頁），於照片中未見異議人之上述營業用車停於該處
    之跡象。本院因前函所附完工照片中所停車輛車牌號碼無法
    辨識，為期慎重，乃依該函所示至附件下載區下載完工照片
    （本院卷第9頁），經比對後，發現施工完成後，停放於新
    劃紅線區之車輛，車牌號碼EU-4560，與本件抗告人所有之
    車輛不同，準此，抗告人上項抗辯，即與客觀照片顯示情形
    不符，而不可採，且無贅行傳訊證人之必要。
  (二)另依100年6月18日當日之採證暨現場照片（原審卷第16-21
    ），可見異議人當日停車地點之道路路面已繪設有紅色實線
    ，且依原審卷第21頁照片所示，該路段已明白揭示加強拖吊
    ，而禁止臨時停車紅實線之設置係為考量路段實際條件及行
    車安全確不適停車所繪設，目的在禁止所有車輛於繪設該類
    標線路段上之任何停車行為，故其禁止停車之效力係擴及標
    線之左右兩側至路權範圍為止，禁停路段並無內外左右之分
    ，是以該處自屬禁止臨時停車路段無訛，異議人空言辯稱：
    伊停車時沒有劃設紅線，有可能係施工單位於施工前將其車
    拖走，並於施工後再將車拖回原位，該路段禁停並未經公告
    云云，均與上揭客觀採證照片不符，不可採取，原審亦係依
    上客觀證據採認裁定，並無全偏警方一面之詞之可言，況原
    審所採之新北市政府交通局100年8月1日北交工字第1000812
    239號函，尤非警方所得左右，原審依之認定，尚無不當。
  (三)綜上，原審認原處分機關依道路交通管理處罰條例第56條第
    1項第1款及道路交通安全規則第111條第1項第3款、第112條
    第1項第1款之規定，裁處異議人罰鍰9百元，並無不當，而
    駁回異議人之異議，核無違誤，抗告人以上各項事由提起抗
    告，為無理由，應予駁回。
據上論斷，應依道路交通事件處理辦法第25條，刑事訴訟法第41
2條，裁定如主文。
中    華    民    國   100    年    10    月    14    日
                  刑事第二十庭      審判長法  官  楊力進
                                          法  官  林海祥
                                          法  官  詹駿鴻
以上正本證明與原本無異。
不得再抗告。
                                          書記官  梁淑時
中    華    民    國   100    年    10    月    17    日